臺灣雲林地方法院刑事判決
111年度易字第346號
公  訴  人  臺灣雲林地方檢察署檢察官
被      告  廖育晨



上列被告因竊盜案件，經檢察官提起公訴（111 年度偵字第3209
號），被告承認被訴犯罪事實，經本院裁定行簡式審判程序，判
決如下：
    主      文
廖育晨犯如附表所示之各罪，各處如附表所示之刑及沒收。應執
行有期徒刑拾壹月。沒收部分併執行之。
    事實及理由
壹、犯罪事實
    廖育晨意圖為自己不法之所有，基於竊盜之各別犯意，於附
　　表所示之時間、地點，以附表「竊取財物方式」欄所示之方
　　式，分別竊取如附表所示之人之財物得手。嗣經廖學裕、林
　　妤潔發覺遭竊後，報警處理，進而循線查悉上情。
貳、程序部分
    本案被告廖育晨所犯之罪，依法得行簡式審判程序，因被告
　　坦承被訴犯罪事實，故本院裁定本案適用簡式審判程序。　
參、認定犯罪事實所憑之證據及理由
　　被告就附表各編號所載之犯罪事實，於本院訊問時均坦認在
　　卷（本院卷第44、46、50頁），核與證人即告訴人廖學裕（
　　警卷第6 、7 頁、偵卷第41頁）、林妤潔（警卷第8 至10頁
　　、偵卷第51至53頁）證述之內容相符，並有雲林縣警察局西
　　螺分局埤源派出所扣押筆錄、扣押物品目錄表（警卷第11至
　　13頁）、具領人林妤潔之贓物認領保管單（警卷第15頁）、
　　內政部警政署刑事警察局民國111 年2 月17日刑紋字第1110
　　003133號鑑定書（警卷第16至20頁）、扣案物品照片（警卷
　　第21至22頁）、現場及現場衛星地籍圖照片（警卷第23至26
　　頁）、現場監視器錄影畫面截圖照片（警卷第27至36頁）、
　　車牌號碼000-0000號普通重型機車之車輛詳細資料報表（警
　　卷第40頁）、本院111 年6 月17日之公務電話紀錄（本院卷
　　第21頁）在卷可參，足認被告之任意性自白核與事實相符，
　　可以採信。從而，本案事證明確，被告犯行均堪認定，皆應
　　依法論科。
肆、論罪科刑
一、核被告就附表編號1 至4 所為，皆係犯刑法第321 條第1 項
　　第1 款、第2 款之踰越牆垣侵入有人居住之建築物竊盜罪。
二、被告就附表編號1 至4 所示之犯行，其犯意有別，行為互殊
　　，應予分論併罰。
三、爰以行為人責任為基礎，審酌被告正值青壯，不思循正當途
　　徑賺取錢財，竟貪圖自身利益，未能尊重他人財產權，而為
　　本案各次加重竊盜犯行，足見被告欠缺守法意識，所為殊不
　　可取，惟念及被告犯後坦承犯行，態度尚可，並就附表編號
　　2 部分所竊得之財物，亦已歸還與告訴人林妤潔，告訴人林
　　妤潔並撤回對被告提出之本案刑事告訴，此有贓物認領保管
　　單（警卷第15頁）、聲請撤回告訴狀（偵卷第57頁）在卷可
　　參，此等犯後行為情狀，自得作為對被告刑度有利認定之依
　　據；兼衡被告自陳為高中肄業之智識程度，未婚無子女，目
　　前在建大輪胎擔任操作人員，每月收入將近4 萬元之家庭生
　　活經濟狀況，暨考量檢察官、被告對刑度之意見等一切情狀
　　，分別量處如附表所示之刑，並定其應執行刑如主文所示，
　　以資懲儆。
伍、沒收部分
一、按犯罪所得，屬於犯罪行為人者，沒收之，於全部或一部不
　　能沒收或不宜執行沒收時，追徵其價額，刑法第38條之1 第
　　1 項前段、第3 項分別定有明文。查被告就附表編號1 、3
　　、4 所竊得告訴人廖學裕之金錢，核屬被告本案各該次竊盜
　　犯行之犯罪所得，且皆未扣案，自應依刑法第38條之1 第1
　　項前段、第3 項規定，均予宣告沒收，並諭知於全部或一部
　　不能沒收或不宜執行沒收時，各追徵其價額。
二、按犯罪所得已實際合法發還被害人者，不予宣告沒收或追徵
　　，刑法第38條之1 第5 項定有明文。經查，被告就附表編號
　　2 所竊得告訴人林妤潔之財物，均已合法發還給告訴人林妤
　　潔，已如前述，依刑法第38條之1 第5 項規定，爰不予宣告
　　沒收。
據上論斷，應依刑事訴訟法第273 條之1 第1 項、第299 條第1
項前段，判決如主文。
本案經檢察官許景睿提起公訴，檢察官謝宏偉到庭執行職務。
中　　華　　民　　國　　111 　年　　6 　　月　　28　　日
                  刑事第八庭    法  官  陳育良
以上正本證明與原本無異。
如不服本判決應於收受判決後 20 日內向本院提出上訴書狀，並
應敘述具體理由；其未敘述上訴理由者，應於上訴期間屆滿後20
 日內向本院補提理由書（均須按他造當事人之人數附繕本）。
「切勿逕送上級法院」。
告訴人或被害人不服本判決，應具備理由請求檢察官上訴，及上訴期間之計算係以檢察官收受判決正本之日期為準。「切勿逕送上級法院」。　　　　　　　　　　　
                                書記官  王姵珺      　　
中　　華　　民　　國　　111 　年　　6 　　月　　30　　日
附錄本案論罪科刑法條全文
中華民國刑法第321 條
犯前條第一項、第二項之罪而有下列情形之一者，處6 月以上5
年以下有期徒刑，得併科50萬元以下罰金：
一、侵入住宅或有人居住之建築物、船艦或隱匿其內而犯之。
二、毀越門窗、牆垣或其他安全設備而犯之。
三、攜帶兇器而犯之。
四、結夥三人以上而犯之。
五、乘火災、水災或其他災害之際而犯之。
六、在車站、港埠、航空站或其他供水、陸、空公眾運輸之舟、
    車、航空機內而犯之。
前項之未遂犯罰之。　

附表：被告所犯罪名、宣告刑及沒收表　
編號 時間 地點 遭竊之人 竊取財物方式 罪名、宣告刑及沒收 1 110年12月9日凌晨4時28分許 雲林縣○○鎮○○00號之三和加油站辦公室1樓、2樓內 廖學裕 廖育晨以攀爬圍牆、徒手打開左列加油站辦公室1樓後方窗戶之方式，侵入左列加油站之辦公室內，並徒手竊取廖學裕所有之現金1萬8千元得手後，將之花用殆盡。 廖育晨犯踰越牆垣侵入有人居住之建築物竊盜罪，處有期徒刑捌月。未扣案之犯罪所得新臺幣壹萬捌仟元，沒收之，於全部或一部不能沒收或不宜執行沒收時，追徵其價額。 2 110年12月17日凌晨2時23分許 雲林縣○○鎮○○00○0號之三好汽車旅館603號房內 林妤潔 廖育晨以攀爬圍牆、徒手打開左列汽車旅館後方窗戶之方式，侵入左列汽車旅館之房間車庫內，並徒手竊取林妤潔所管領之黃色手提包1個（內含筆記型電腦1臺、滑鼠1個）得手（均已合法發還予林妤潔）。 廖育晨犯踰越牆垣侵入有人居住之建築物竊盜罪，處有期徒刑柒月。 3 110年12月17日凌晨2時35分許 雲林縣○○鎮○○00號之三和加油站辦公室1樓、2樓內 廖學裕 廖育晨以攀爬圍牆、徒手打開左列加油站辦公室1樓後方窗戶之方式，侵入左列加油站之辦公室內，並徒手竊取廖學裕所有之現金2萬8千5百元得手後，將之花用殆盡。 廖育晨犯踰越牆垣侵入有人居住之建築物竊盜罪，處有期徒刑捌月。未扣案之犯罪所得新臺幣貳萬捌仟伍佰元，沒收之，於全部或一部不能沒收或不宜執行沒收時，追徵其價額。 4 110年12月28日上午5時46分許 雲林縣○○鎮○○00號之三和加油站辦公室1樓、2樓內 廖學裕 廖育晨以攀爬圍牆、徒手打開左列加油站辦公室1樓後方窗戶之方式，侵入左列加油站之辦公室內，並徒手竊取廖學裕所有之現金1萬6千元得手後，將之花用殆盡。 廖育晨犯踰越牆垣侵入有人居住之建築物竊盜罪，處有期徒刑捌月。未扣案之犯罪所得新臺幣壹萬陸仟元，沒收之，於全部或一部不能沒收或不宜執行沒收時，追徵其價額。